【裁判字號】    89,交抗,63
【裁判日期】    890412
【裁判案由】    違反道路交通管理處罰條例
【裁判全文】
臺灣高等法院交通事件裁定                          八十九年度交抗字第六三號
    抗告人即
    受處分人    甲○○
右抗告人因違反道路交通管理處罰條例案件，不服臺灣士林地方法院，中華民國八十
九年一月二十七日所為裁定（八十九年度交聲字第一五號），提起抗告，本院裁定如
左：
    主  文
抗告駁回。
    理  由
一、按汽車駕駛人，行經有燈光號誌管制之交岔路口闖紅燈者，處新台幣一千八百元
    以上三千六百元以下罰鍰，並記違規點數三點，道路交通管理處罰條例第五十三
    條及第六十三條第一項第三款定有明文。
二、抗告意旨略以：抗告人即受處分人甲○○於原審傳喚時，傳票並未受合法之送達
    ，原審竟率行缺席判決，並以拍照取證之相片作為其闖紅燈之證據，尚有未洽云
    云。
三、經查：本件抗告人即受處分人甲○○於民國（下同）八十八年八月四日晚間六時
    十七分許，駕駛車號ＣＮ─六八０一號自小客車，在臺北縣汐止市○○○路○段
    與連興街口處，經台北縣警察局交通隊汐止分隊員警當場查獲其行經該有燈光號
    誌管制之交岔路口闖紅燈，經拍照取證後依據道路交通管理處罰條例第五十三條
    之規定，填製北縣警汐違字第０００一六一五四號違反道路交通管理事件通知單
    逕行舉發之事實，有北縣警汐違字第０００一六一五四號違反道路交通管理事件
    通知單（移送聯）及採證照片影本各乙紙在卷可稽，並經證人即舉發本案之臺北
    縣警察局交通隊汐止分隊警員余曙勝於原審結證屬實（見原審八十九年元月十四
    日訊問筆錄），其違規闖越紅燈之事實，已臻明確，抗告人空言抗辯伊未闖紅燈
    云云，無非砌詞巧飾，不足採信。又本件係違反交通案件處理辦法之案件，並無
    關於刑事訴訟法第二百七十二條就審期間規定之適用，抗告人以伊於原審傳喚時
    ，傳票未合法收受送達為由，質疑原裁定之效力，尚屬無據。原審法院以抗告人
    甲○○違規闖越紅燈之事證明確，自應依道路交通管理處罰條例第五十三條及六
    十三條第一項第三款之規定予以科處罰鍰，並予記點處分。乃原處分機關僅對異
    議人上揭違規行為予科處罰鍰，而未併予記點，顯有違誤，因依道路交通案件處
    理辦法第二十條將原處分撤銷，另為裁定，裁處抗告人罰緩新台幣三千六百元，
    並記違規點數三點，尚無違誤。抗告人抗告意旨，仍執陳詞，指摘原裁定不當，
    為無理由，應予駁回。
據上論結，應依道路交通案件處理辦法第二十六條、刑事訴訟法第四百十二條，裁定
如主文。
中    華    民    國    八十九    年       四       月       十二       日
                            臺灣高等法院交通法庭
                                審判長法  官  陳  春  秋
                                      法  官  王  麗  莉
                                      法  官  高  明  哲
右正本證明與原本無異。
不得抗告。
                                      書記官  李  垂  福
中    華    民    國    八十九    年       四       月       十八       日


司法院資訊處製作；財團法人民間司法改革基金會備份。
